---
title: 'code'
author: "Hongyi Zhang"
date: "6/3/2020"
output: pdf_document
---

```{r setup, include=FALSE}
knitr::opts_chunk$set(echo = TRUE)
```

Import data file
成都数据
```{r}
df_CD=read.csv("C:\\Users\\zhy92\\Desktop\\文件\\work\\3\\data\\ChengduPM20100101_20151231.csv")
df_CD
sum(is.na(df_CD))
```

清理NA数据,NA数据量过大，成无规律mssing,所以直接选择忽略NA值
```{r}
df_CD_clean=na.omit(df_CD)

df_CD_clean
#is.na(df_CD_clean)
```

```{r}
#install.packages("ggplot2")
```



可视化，选取因变量PM_Caotangsi,PM_Shahepu,PM_US.post，根据DEWP,HUMI,PRES,TEMP,Iws,precipitation,Iprec 这七个连续个变量分别作图分析


y=PM_Caotangsi:
```{r}
## x=DEWP, y=PM_Caotangsi
library(ggplot2)
# Change the point size, and shape
ggplot(df_CD_clean, aes(x=DEWP, y=PM_Caotangsi)) + geom_point(size=2, shape=23)
ggplot(df_CD_clean, aes(x=HUMI, y=PM_Caotangsi)) + geom_point(size=2, shape=23)
ggplot(df_CD_clean, aes(x=PRES, y=PM_Caotangsi)) + geom_point(size=2, shape=23)
ggplot(df_CD_clean, aes(x=TEMP, y=PM_Caotangsi)) + geom_point(size=2, shape=23)
ggplot(df_CD_clean, aes(x=Iws, y=PM_Caotangsi)) + geom_point(size=2, shape=23)
ggplot(df_CD_clean, aes(x=precipitation, y=PM_Caotangsi)) + geom_point(size=2, shape=23)
ggplot(df_CD_clean, aes(x=Iprec, y=PM_Caotangsi)) + geom_point(size=2, shape=23)
```

y=PM_Shahepu, x=DEWP,HUMI,PRES,TEMP,Iws,precipitation,Iprec
```{r}
ggplot(df_CD_clean, aes(x=DEWP, y=PM_Shahepu)) + geom_point(size=2, shape=23)
ggplot(df_CD_clean, aes(x=HUMI, y=PM_Shahepu)) + geom_point(size=2, shape=23)
ggplot(df_CD_clean, aes(x=PRES, y=PM_Shahepu)) + geom_point(size=2, shape=23)
ggplot(df_CD_clean, aes(x=TEMP, y=PM_Shahepu)) + geom_point(size=2, shape=23)
ggplot(df_CD_clean, aes(x=Iws, y=PM_Shahepu)) + geom_point(size=2, shape=23)
ggplot(df_CD_clean, aes(x=precipitation, y=PM_Shahepu)) + geom_point(size=2, shape=23)
ggplot(df_CD_clean, aes(x=Iprec, y=PM_Shahepu)) + geom_point(size=2, shape=23)
```

y=PM_US.Post, x=DEWP,HUMI,PRES,TEMP,Iws,precipitation,Iprec
```{r}
ggplot(df_CD_clean, aes(x=DEWP, y=PM_US.Post)) + geom_point(size=2, shape=23)
ggplot(df_CD_clean, aes(x=HUMI, y=PM_US.Post)) + geom_point(size=2, shape=23)
ggplot(df_CD_clean, aes(x=PRES, y=PM_US.Post)) + geom_point(size=2, shape=23)
ggplot(df_CD_clean, aes(x=TEMP, y=PM_US.Post)) + geom_point(size=2, shape=23)
ggplot(df_CD_clean, aes(x=Iws, y=PM_US.Post)) + geom_point(size=2, shape=23)
ggplot(df_CD_clean, aes(x=precipitation, y=PM_US.Post)) + geom_point(size=2, shape=23)
ggplot(df_CD_clean, aes(x=Iprec, y=PM_US.Post)) + geom_point(size=2, shape=23)
```

```{r}
#install.packages("mlbench")
#install.packages("caret")
```


```{r}
set.seed(7)
# load the library
library(mlbench)
library(caret)
# prepare training scheme
control <- trainControl(method="repeatedcv", number=10, repeats=3)
# train the model
model <- train(PM_Caotangsi~DEWP+HUMI+PRES+TEMP+Iws+precipitation+Iprec, df_CD_clean, method="lm", preProcess="scale", trControl=control)
# estimate variable importance
importance <- varImp(model, scale=FALSE)
print (model)
plot(importance)
```

线性回归运用 x=Iws 和x=PRES
```{r}
# prepare training scheme
control <- trainControl(method="repeatedcv", number=10, repeats=3)
# train the model
model <- train(PM_Caotangsi~Iws, df_CD_clean, method="lm", preProcess="scale", trControl=control)
print(model)
print(model$finalModel)
```

plot linear regression model for y=PM_Caotangsi, x=Iws
```{r}
plot(df_CD_clean$Iws, df_CD_clean$PM_Caotangsi, pch = 23, cex = 2, col = "red", xlab = "Iws", ylab = "PM_Caotangsi")
abline(abline(lm(df_CD_clean$PM_Caotangs ~ df_CD_clean$Iws)))
```

```{r}
# prepare training scheme
control <- trainControl(method="repeatedcv", number=10, repeats=3)
# train the model
model <- train(PM_Caotangsi~PRES, df_CD_clean, method="lm", preProcess="scale", trControl=control)
print(model)
print(model$finalModel)
```

```{r}
plot(df_CD_clean$PRES, df_CD_clean$PM_Caotangsi, pch = 23, cex = 2, col = "red", xlab = "PRES", ylab = "PM_Caotangsi")
abline(abline(lm(df_CD_clean$PM_Caotangs ~ df_CD_clean$PRES)))
```

非线性回归 y=PM_Caotangsi, x=Iws
```{r}
# prepare training scheme
control <- trainControl(method="repeatedcv", number=10, repeats=3)
# train the model
model2 <- train(PM_Caotangsi~poly(Iws,2,raw=TRUE), df_CD_clean, method="lm", preProcess="scale", trControl=control)
print(model2)
print(model2$finalModel)
```


```{r}
fit2=lm(PM_Caotangsi~poly(Iws,2,raw=TRUE),data= df_CD_clean)
summary(fit2)
```

```{r}
#quadratic = fit2$coefficient[3]*df_CD_clean$Iws^2 + fit2$coefficient[2]*df_CD_clean$Iws + fit2$coefficient[1]
#quadratic
```

```{r}
plot(df_CD_clean$Iws, df_CD_clean$PM_Caotangsi, pch = 23, cex = 2, col = "red", xlab = "Iws", ylab = "PM_Caotangsi")
plot(df_CD_clean$Iws,quadratic)
```

```{r}
#install.packages("tree")
```


```{r}
set.seed(1)q
train <- sample(1:nrow(df_CD_clean), nrow(df_CD_clean)/2)
testdat  <- df_CD_clean[-train]
```

Regression Tree with only PRES and Iws
```{r}
library(tree)
tree.model <- tree(PM_Caotangsi~PRES+Iws, data=df_CD_clean, mindev=0.001)
plot(tree.model)
text(tree.model, cex=.75)
summary(tree.model)
```

```{r}
cv.df <- cv.tree(tree.model)
plot(cv.df$size, cv.df$dev, type = "b")
```

修剪树叶
```{r}
prune.df <- prune.tree(tree.model, best = 6)
plot(prune.df)
text(prune.df, pretty = 0)
```

RMSE
```{r}
yhat <- predict(tree.model, newdata = df_CD_clean)
actual <- df_CD_clean$PM_Caotangsi
sqrt(mean((yhat-actual)^2))
```

```{r}
tree.model2 <- tree(PM_Caotangsi~DEWP+HUMI+PRES+TEMP+Iws+precipitation+Iprec, data=df_CD_clean,mindev=0.005)
plot(tree.model2)
text(tree.model2, cex=.75)
summary(tree.model2)
```

```{r}
cv.df <- cv.tree(tree.model2)
plot(cv.df$size, cv.df$dev, type = "b")
```

```{r}
prune.df <- prune.tree(tree.model2, best = 6)
plot(prune.df)
text(prune.df, pretty = 0)
```

```{r}
yhat <- predict(tree.model2, newdata = testdat)
actual <- testdat$medv
plot(yhat, actual)
abline(0,1)
```

RMSE
```{r}
yhat <- predict(tree.model2, newdata = df_CD_clean)
actual <- df_CD_clean$PM_Caotangsi
sqrt(mean((yhat-actual)^2))
```

北京数据
```{r}
df_BJ=read.csv("C:\\Users\\zhy92\\Desktop\\文件\\work\\3\\data\\BeijingPM20100101_20151231.csv")
#df_BJ
df_BJ_clean=na.omit(df_BJ)
df_BJ_clean
```

```{r}
df_SH=read.csv("C:\\Users\\zhy92\\Desktop\\文件\\work\\3\\data\\ShanghaiPM20100101_20151231.csv")
#df_BJ
df_SH_clean=na.omit(df_SH)
df_SH_clean
```

北京散点图
```{r}
ggplot(df_BJ_clean, aes(x=DEWP, y=PM_Dongsi)) + geom_point(size=2, shape=23)
ggplot(df_BJ_clean, aes(x=HUMI, y=PM_Dongsi)) + geom_point(size=2, shape=23)
ggplot(df_BJ_clean, aes(x=PRES, y=PM_Dongsi)) + geom_point(size=2, shape=23)
ggplot(df_BJ_clean, aes(x=TEMP, y=PM_Dongsi)) + geom_point(size=2, shape=23)
ggplot(df_BJ_clean, aes(x=Iws, y=PM_Dongsi)) + geom_point(size=2, shape=23)
ggplot(df_BJ_clean, aes(x=precipitation, y=PM_Dongsi)) + geom_point(size=2, shape=23)
ggplot(df_BJ_clean, aes(x=Iprec, y=PM_Dongsi)) + geom_point(size=2, shape=23)
```

上海散点图
```{r}
ggplot(df_SH_clean, aes(x=DEWP, y=PM_Jingan)) + geom_point(size=2, shape=23)
ggplot(df_SH_clean, aes(x=HUMI, y=PM_Jingan)) + geom_point(size=2, shape=23)
ggplot(df_SH_clean, aes(x=PRES, y=PM_Jingan)) + geom_point(size=2, shape=23)
ggplot(df_SH_clean, aes(x=TEMP, y=PM_Jingan)) + geom_point(size=2, shape=23)
ggplot(df_SH_clean, aes(x=Iws, y=PM_Jingan)) + geom_point(size=2, shape=23)
ggplot(df_SH_clean, aes(x=precipitation, y=PM_Jingan)) + geom_point(size=2, shape=23)
ggplot(df_SH_clean, aes(x=Iprec, y=PM_Jingan)) + geom_point(size=2, shape=23)
```























































